【裁判字號】    97,易,1280
【裁判日期】    970530
【裁判案由】    違反著作權法
【裁判全文】
臺灣臺北地方法院刑事判決              97年度易字第1280號
公  訴  人  臺灣臺北地方法院檢察署檢察官
被      告  乙○○
上列被告因違反著作權法案件，經檢察官聲請簡易判決處刑（97
年度偵字第2221號），本院受理後認不宜以簡易判決處刑（97年
度簡字第1186號），改依通常程序審理，嗣被告為有罪之陳述，
經本院裁定以簡式審判程序審理，茲判決如下：
    主  文
乙○○擅自以重製之方法侵害他人之著作財產權，處有期徒刑參
月，如易科罰金，以新臺幣壹仟元折算壹日。緩刑貳年，緩刑期
間付保護管束，並應於判決確定之日起至緩刑期間屆滿前參個月
止，向指定之公益團體、地方自治團體或社區提供陸拾小時之義
務勞務，扣案之行動電話壹支及記憶卡壹張均沒收。
    事  實
一、乙○○明知「異形戰場2 」影片，係美商廿世紀福斯影片股
    份有限公司（以下稱福斯公司）享有著作財產權之視聽著作
    ，依著作權法第4條第2款及世界貿易組織（WTO ）「與貿易
    有關之智慧財產權協定」TRIPS（Trade Related Aspect of
    Intellectual Property Rights,including Trade in Coun
    -terfeit Goods）之約定，屬受我國著作權法所保護之著作
    物，非經福斯公司之同意或授權，不得擅自重製，竟基於擅
    自以重製之方法侵害他人著作財產權之犯意，於民國97年01
    月10日15時52分許，在位於臺北市○○區○○街52號10樓之
    「絕色影城」內，未經著作財產權人福斯公司之授權或同意
    ，擅自以自己所有、具有錄影功能之TIANYU K-Touch牌行動
    電話，以錄影之方式重製片名：「異形戰場2 」影片至上開
    行動電話內附之記憶卡內，侵害福斯公司之視聽著作財產權
    。嗣於同日16時09分許經絕色影城之工作人員當場發覺，報
    警處理，並扣得上開行動電話1支及內附之記憶卡1張（512
    MB）。
二、案經福斯公司訴由臺北市政府警察局萬華分局報告臺灣臺北
    地方法院檢察署檢察官偵查後，聲請簡易判決處刑，本院受
    理後認不宜以簡易判決處刑，改依通常程序審理，嗣被告為
    為有罪之陳述，經本院裁定以簡式審判程序審理。
    理  由
一、上揭犯罪事實，業據被告乙○○於警詢、偵查中、本院審理
    時坦承不諱（見偵查卷第9至11、22頁，本院97年5月19日審
    判筆錄），核與告訴代理人黃建華、陳中正、甲○○指訴情
    節相符（見偵查卷第12至14、38頁，本院97年05月19日審判
    筆錄），並有告訴代理人財團法人電影及錄影著作保護基金
    會所出具之鑑識報告（見偵查卷第16、17頁）、搜索扣押筆
    錄及扣押物品目錄表（見偵查卷第18至21、35頁）、前揭手
    機內附記憶卡所擷取之畫面及檔案資料、電影票影本（見偵
    查卷第23至25頁）、補充告訴理由狀及著作權證明文件（見
    偵查卷第40至67頁）在卷足憑，足認被告自白與事實相符。
    本件事證明確，被告犯行已經證明，應依法論科。
二、核被告所為，係犯著作權法第91條第1 項擅自以重製方式侵
    害他人著作財產權罪。爰審酌被告並無前科，此有臺灣高等
    法院被告前案紀錄表1 份在卷可按，素行尚稱良好，但無視
    告訴人所享有之著作財產權，惟重製之數量不多，對告訴人
    因此所造成之損害非鉅，暨其犯罪後坦承犯行，頗有悔意之
    犯後態度等一切情狀，量處如主文所示之刑，並諭知易科罰
    金之折算標準。又被告前未曾因故意犯罪受有期徒刑以上刑
    之宣告，有臺灣高等法院被告前案紀錄表在卷可按，因一時
    失慮，致罹刑典，事後已坦承犯行，深具悔意，本院認其經
    此刑之宣告，並依其犯罪之情節，定其緩刑及付保護管束期
    間，及向指定之公益團體、地方自治團體或社區提供義務勞
    務期間後，應知所警惕而無再犯之虞，故前開宣告之刑以暫
    不執行為適當，爰就被告併予宣告緩刑，於緩刑期間內付保
    護管束，並命被告向指定之公益團體、地方自治團體或社區
    提供義務勞務共60小時，以勵自新。末查扣案之行動電話1
    支及記憶卡1 張係被告所有供犯罪所用之物，業據被告供承
    在卷，應依著作權法第98條規定，宣告沒收。
據上論斷，應依刑事訴訟法第452條、第284條之1、第273條之1
、第299條第1項前段，著作權法第91條第1 項、第98條，刑法第
11條、第41條第1 項前段，第74條第1項第1款、第2項第5款、第
93條第1項第2款，判決如主文。
本案經檢察官簡逸薇到庭執行職務
中    華    民    國    97    年    5     月    30    日
                  刑事第五庭    法  官  賴秀蘭
以上正本證明與原本無異。
如不服本判決，應於判決送達後10日內向本院提出上訴狀（應抄
附繕本）。告訴人或被害人如對於本判決不服者，應具備理由請
求檢察官上訴，其上訴期間之計算係以檢察官收受判決正本之日
期為準。
                                書記官  游秀珠
中    華    民    國    97    年    6     月    6     日
附錄本案論罪科刑法條：
著作權法第91條
擅自以重製之方法侵害他人之著作財產權者，處3 年以下有期徒
刑、拘役，或科或併科新臺幣75萬元以下罰金。
意圖銷售或出租而擅自以重製之方法侵害他人之著作財產權者，
處6月以上五年以下有期徒刑，得併科新臺幣20萬元以上2百萬元
以下罰金。
以重製於光碟之方法犯前項之罪者，處6月以上5年以下有期徒刑
，得併科新臺幣50萬元以上5百萬元以下罰金。
著作僅供個人參考或合理使用者，不構成著作權侵害。


司法院資訊處製作；財團法人民間司法改革基金會備份。
